【裁判字號】    97,交上訴,894
【裁判日期】    970821
【裁判案由】    公共危險
【裁判全文】
臺灣高等法院臺南分院刑事判決        97年度交上訴字第894號
上  訴  人
即  被  告  甲○○
上列上訴人因公共危險案件，不服臺灣臺南地方法院97年度交訴
字第32號中華民國97年7月9日第一審判決（起訴案號：臺灣臺南
地方法院檢察署97年度偵字第3453號），提起上訴，本院判決如
下：
    主  文
上訴駁回。
    理  由
一、上訴意旨略以：被告即上訴人固然一時驚慌而糊塗觸犯刑法
    第185條之4之駕駛動力交通工具肇事致人傷而逃逸罪，惟被
    告犯後深感後悔，除主動探親、送慰問金外（被告尚因告訴
    人恢復狀況良好、神智清楚、應對自如，而自覺安慰，當時
    告訴人並無下巴裂傷之傷害。」，並積極尋求和解，無奈告
    訴人事後卻反誇大傷勢（告訴人於檢察官偵訊時行動自如、
    思緒清晰、對答無礙，惟於原審審理時，卻突然病情急轉直
    下，不但需人攙扶，且衍生認知障礙，無法言語。），三次
    調解均堅持被告應賠償新台幣200萬元，否則要被告「法院
    走不完」，顯有藉機強令被告作不合理之賠償，故知，被告
    犯後深感後悔、態度良好，並積極尋求和解，只因告訴人藉
    機要求不合理之賠償，始無法達成和解。凡此情狀，原審顯
    疏未審酌。被告並無前科，僅因一時糊塗而犯錯，且犯罪後
    被告已深自悔誤，又積極與告訴人尋求和解，犯後態度可謂
    良好，應無再犯之虞，原審量刑顯然過重，請斟酌上述一切
    情狀，准予從輕量刑，並准為宣告緩刑，給予被告自新機會
    云云。
二、按刑事訴訟法第三百六十一條、第三百六十七條規定，不服
    地方法院之第一審判決而上訴者，應提出上訴書狀，並敘述
    具體理由，為上訴必備之程式；其所提出之書狀未敘述上訴
    理由，或僅曾以言詞陳述上訴理由者，均應於上訴期間屆滿
    後二十日內補提理由書於第一審法院。第一審法院經形式審
    查，認逾期未補提上訴理由者，應定期間先命補正；逾期未
    補正者，為上訴不合法律上之程式，應以裁定駁回。倘已提
    出上訴理由，但所提非屬具體理由者，則由第二審法院以上
    訴不合法律上之程式，判決駁回。而所謂「具體理由」，必
    依據卷內既有訴訟資料或提出新事證，指摘或表明第一審判
    決有何採證認事、用法或量刑等足以影響判決本旨之不當或
    違法，而構成應予撤銷之具體事由，始克當之（例如：依憑
    證據法則具體指出所採證據何以不具證據能力，或依憑卷證
    資料，明確指出所為證據證明力之判斷如何違背經驗、論理
    法則）；倘僅泛言原判決認定事實錯誤、違背法令、量刑失
    之過重或輕縱，而未依上揭意旨指出具體事由，或形式上雖
    已指出具體事由，然該事由縱使屬實，亦不足以認為原判決
    有何不當或違法者（例如：對不具有調查必要性之證據，法
    院未依聲請調查亦未說明理由，或援用證據不當，但除去該
    證據仍應為同一事實之認定），皆難謂係具體理由，俾與第
    二審上訴制度旨在請求第二審法院撤銷、變更第一審不當或
    違法之判決，以實現個案救濟之立法目的相契合，並節制濫
    行上訴（最高法院九十七年度台上字第八九二號判決參照）
    。
三、查本件被告前揭上訴理由固稱其犯後態度良好，告訴人於原
    審審理時病情始轉壞，且有藉機強索賠償金之嫌，原審就此
    疏未審酌云云，此外並未就原審判決有何違法或不當之處為
    具體指摘。而查原審判決以本件交通事故係因被告過失所致
    ，造成被害人受傷，肇事後復未協助救護、旋即逃逸，嗣經
    證人王文志攔停其車，仍拒不停車，罔顧他人生命、身體，
    尚未與被害人達成民事和解賠償其損害、其犯罪後態度及被
    害人所受傷勢並衍生認知障礙後遺症等一切情狀，量處有期
    徒刑七月，可認已就刑法第五十七條有關量刑事項已充分審
    酌，且上訴人上開上訴意旨所稱亦業均原審審酌。從而上訴
    人僅以被害人於原審審理時突發生病情轉壞，顯有藉機提高
    損害賠償金額之嫌等原審判決已斟酌之理由提起上訴，並非
    依據卷內既有訴訟資料或提出新事證，指摘或表明第一審判
    決有何採證認事、用法或量刑等足以影響判決本旨之不當或
    違法之具體事由（按上訴理由是否具體，係屬第二審審查之
    範圍，不在命補正之列，刑事訴訟法第三百六十一條修正立
    法理由參照）。按之上開規定，本件上訴顯屬違背法律上之
    程式，應由本院依同法第三百六十七條前段、第三百七十二
    條不經言詞辯論判決如主文。
中    華    民    國    97    年    8     月    21    日
                  刑事第三庭    審判長法  官    陳義仲
                                      法  官    蘇清水
                                      法  官    宋明蒼
以上正本證明與原本無異。
如不服本判決，應於收受本判決後十日內向本院提出上訴書狀。
其未敘述上訴理由者並得於提起上訴後十日內向本院補提理由書
狀（均須按他造當事人之人數附繕本）「切勿逕送上級法院」。
                                      書記官    翁心欣
中    華    民    國    97    年    8     月    21    日


司法院資訊處製作；財團法人民間司法改革基金會備份。
